【裁判字號】    97,易,1266
【裁判日期】    970522
【裁判案由】    竊盜
【裁判全文】
臺灣板橋地方法院刑事判決              97年度易字第1266號
公  訴  人  臺灣板橋地方法院檢察署檢察官
被      告  丁○○
                    （現羈押於臺灣臺北看守所）
上列被告因竊盜案件，經檢察官提起公訴（97年度偵字第11101
號），被告於準備程序中對被訴事實為認罪之陳述，本院裁定行
簡式審判程序，判決如下：
    主  文
丁○○竊盜，累犯，處有期徒刑伍月；又竊盜，累犯，處有期徒
刑陸月；又竊盜，累犯，處有期徒刑柒月。應執行有期徒刑壹年
伍月。
    事  實
一、本件除更正被告丁○○未曾受強制工作之保安處分宣告及執
    行（此亦經公訴人於本院辯論期日當庭更正），另證據補充
    全國前案紀錄表及丁○○於本院準備程序之自白外，其餘犯
    罪事實、證據均引用如附件檢察官起訴書之記載。
二、核被告丁○○先後3 次竊盜行為，所為均係犯刑法第320 條
    第1 項之竊盜罪，應予分別論罪並定其應執行刑。被告前有
    如附件起訴書所載執行有期徒刑之前科，此有全國前案紀錄
    表附卷可稽，其於有期徒刑執行完畢後，5 年以內故意再犯
    本件有期徒刑以上之罪，為累犯，所犯3 罪均依刑法第47條
    第1 項規定加重其刑。爰審酌被告犯罪動機、手段、所生危
    害、及其犯罪後坦承犯行良好態度等一切情狀，依行為時間
    先後次序，各處如主文所示之刑，並定其應執行刑，以資懲
    儆。
三、末按人民身體之自由應予保障，憲法第8 條設有明文，限制
    人身自由之法律，其內容須符合憲法第23條所定要件。保安
    處分係對受處分人將來之危險性所為拘束其身體、自由等之
    處置，以達教化與治療之目的，為刑罰之補充制度。本諸法
    治國家保障人權之原理及刑法之保護作用，其法律規定之內
    容，應受比例原則之規範，使保安處分之宣告，與行為人所
    為行為之嚴重性、行為人所表現之危險性，及對於行為人未
    來行為之期待性相當。現行竊盜犯贓物犯保安處分條例第3
    條第1 項之規定，固賦與法官得予宣告18歲以上之竊盜犯、
    贓物犯，有犯罪習慣者，令入勞動場所強制工作，但此項裁
    量權之行使，並非無所規範而得任意或自由為之，亦即仍應
    受一般法律原則之拘束，符合所適用法律授權之目的，並受
    法律秩序之理念所指導，而不得濫用，否則其裁量權之行使
    即屬失當。審酌本件被告於公眾得出入之處所，徒手實施竊
    盜行為之危險性，非如深夜侵入住宅行竊破壞居住安寧之嚴
    重程度，且其竊盜所得財物價值不多，不足供被告據此奢華
    享樂，養成好逸惡勞之習性。參酌上開說明，本院認為本件
    無宣告保安處分必要，爰不依起訴書所求併予諭知於刑之執
    行前令入勞動場所強制工作，附此敘明。
四、據上論斷，應依刑事訴訟法第273 條之1 第1 項、第310 條
    之2 、第454 條第2 項、第299 條第1 項前段，刑法第320
    條第1 項、第47條第1 項、第51條第5 款，刑法施行法第1
    條之1，判決如主文。
五、如不服本判決，得自收受送達之翌日起10日內，向本院提出
    上訴狀，上訴於第二審（須附繕本）。
本案經檢察官連思藩到庭執行職務。
中    華    民    國    97    年    5     月    22    日
                  刑事第五庭    法  官  陳財旺
以上正本證明與原本無異
如不服本判決，應於送達後十日內敘明上訴理由向本院提出上訴
狀。
                                書記官  周百川
中    華    民    國    97    年    5     月    22    日
附錄本案論罪科刑法條全文：
中華民國刑法第320條
（普通竊盜罪、竊佔罪）
意圖為自己或第三人不法之所有，而竊取他人之動產者，為竊盜
罪，處 5年以下有期徒刑、拘役或5百元以下罰金。
意圖為自己或第三人不法之利益，而竊佔他人之不動產者，依前
項之規定處斷。
前二項之未遂犯罰之。
-------------------------------------------------------
附件
臺灣板橋地方法院檢察署檢察官起訴書
                                     97年度偵字第11101號
    被      告  丁○○  男  43歲（民國○○年○月○日生）
                        籍設臺北縣土城市○○路28號（土城
                            市戶政事務所）
                        現居臺北縣土城市○○路154號12樓
                        （現羈押於臺灣臺北看守所）
                        國民身分證統一編號：Ｚ000000000號
上列被告因竊盜案件，已經偵查終結，認應該提起公訴，茲將犯
罪事實及證據並所犯法條分敘如下：
        犯罪事實
一、丁○○於民國94年間因犯贓物罪，經臺灣板橋地方法院以94
    年度簡字第3948號判處有期徒刑3月確定，於95年3月23日縮
    刑期滿，同年月24日因徒刑執行完畢出監；於94年間因犯贓
    物罪，經臺灣板橋地方法院以94年度簡字第5834號判處有期
    徒刑6月確定；於 95年間因犯竊盜罪，經臺灣板橋地方法院
    以95年度簡字第93號判處有期徒刑4月確定；於 95年間再因
    違反毒品危害防制條例案件，經臺灣臺北地方法院以95年度
    簡字第1345號判處有期徒刑3 月確定，上開三案件並經臺灣
    臺北地方法院以95年度聲字第2324號裁定定應執行刑有期徒
    刑1年確定；復於 95年間又因犯業務侵占罪，經臺灣士林地
    方法院以95年度易字第407號判處有期徒刑8月確定，並接續
    前開有期徒刑1 年刑期後執行；復於96年間因偽造文書等案
    件，經臺灣臺北地方法院以95年度訴字第2046號判處應執行
    有期徒刑11月，於 97年1月15日執行完畢。詎猶不知悔改，
    意圖為自己不法之所有，分別於附表編號1至3所示之時間，
    在臺北縣中和市○○街85號之國立中央圖書館臺灣分館3 樓
    ，趁四下無人注意之際，徒手竊取如附表編號1至3所示之物
    。嗣經警於 97年3月30日18時30分許，在上開地點當場查獲
    ，並扣得行動電話 1支、郵局金融卡1張、台新銀行金融卡1
    張、花旗銀行信用卡 1張、背包1只（內有小錢包2只、身分
    證2張及健保卡、學生證各 1張）等物（除行動電話1支外，
    其餘均業經被害人領回）。
二、案經臺北縣政府警察局中和分局報告偵辦。
        證據並所犯法條
一、證據清單及待證事實：
 ┌───┬──────────────┬────────────────┐
 │編 號 │證      據      方        法│待        證        事       實 │
 ├───┼──────────────┼────────────────┤
 │  1   │被告丁○○於警詢及偵查中之自│上開犯罪事實。                  │
 │      │白。                        │                                │
 ├───┼──────────────┼────────────────┤
 │  2   │被害人丙○○於警詢中之指述。│上開犯罪事實。                  │
 ├───┼──────────────┼────────────────┤
 │  3   │被害人乙○○於警詢中之指述。│上開犯罪事實。                  │
 ├───┼──────────────┼────────────────┤
 │  4   │證人曾耀慶於警詢及偵查中之證│上開犯罪事實。                  │
 │      │述。                        │                                │
 ├───┼──────────────┼────────────────┤
 │  5   │扣押物品目錄表2張及贓物認領 │上開犯罪事實。                  │
 │      │保管單2張                   │                                │
 ├───┼──────────────┼────────────────┤
 │  6   │照片3張。                   │上開犯罪事實。                  │
 └───┴──────────────┴────────────────┘
二、核被告所為，係犯刑法第320條第1項之竊盜罪嫌。被告所為
    上開 3次竊盜行為，犯意各別，請分論併罰。另被告有如犯
    罪事實欄所載之論罪科刑執行情形，有本署刑案資料查註紀
    錄表在卷可稽，其於有期徒執行完畢後，5 年之內故意再犯
    本件有期徒刑以上之罪，為累犯，請依刑法第47條之規定加
    重其刑。請審酌被告有多次竊盜前科，屢犯不改，惡性非輕
    ，請量處有期徒刑1年6月，又被告先前經強制工作及服刑出
    獄後，仍再三犯竊盜罪，足見被告具有犯罪之習慣，仍不思
    改過遷善，惡性非輕，倘僅藉刑之執行實不足以徹底根絕惡
    性，請依竊盜犯贓物犯保安處分條例第3條第1項第1款、第2
    款之規定，併予諭知應於刑之執行前令入勞動場所強制工作
    3 年，以資懲儆。
三、依刑事訴訟法第251條第1項提起公訴。
  此  致
臺灣板橋地方法院
中    華    民    國    97    年    4     月    16    日
                              檢  察  官  甲  ○  ○
本件正本證明與原本無異
中    華    民    國    97    年    4     月    18    日
                              書  記  官
附表
┌──┬───────┬────────┬───┬───────────┐
│編號│時間          │地點            │被害人│所得財物              │
├──┼───────┼────────┼───┼───────────┤
│1   │97年3月25日14 │臺北縣中和市中安│不詳  │NOKIA牌行動電話1支（序│
│    │時許          │街85號之國立中央│      │號000000000000000號） │
│    │              │圖書館臺灣分館3 │      │                      │
│    │              │樓              │      │                      │
├──┼───────┼────────┼───┼───────────┤
│2   │97年3月28日13 │同上            │丙○○│皮包1只（內有現金600元│
│    │時許          │                │      │、郵局金融卡1 張、台新│
│    │              │                │      │銀行金融卡1張、花旗銀 │
│    │              │                │      │行信用卡1張）。       │
│    │              │                │      │                      │
├──┼───────┼────────┼───┼───────────┤
│3   │97年3月30日17 │同上            │乙○○│背包1只（內有小錢包2只│
│    │時34分許      │                │      │、現金351元、身分證2張│
│    │              │                │      │及健保卡、學生證各1張 │
│    │              │                │      │）                    │
└──┴───────┴────────┴───┴───────────┘


司法院資訊處製作；財團法人民間司法改革基金會備份。
